# 子公司之间发生同一控制下企业合并

提问人：wx_6160292c64e2 时间：2022-03-11 22:56:32
请教陈版本：
背景：A公司是母公司，B/C公司是子公司。 2021 年 6 月，B公司支付对价给A把C公司收购，C公司变成B公司的子公司。B公司存在少数股东。
问题：请问在A公司合并报表层面，是否需要对 2020 年的少数股东权益追溯调整呢，以及 2021 年，少数股东损益，是B和C全年的净利润乘以少数股东持股比例，还是B公司全年+C公司7-12月份净利润乘以持股比例呢

回答人：chenyiwei
该事项属于A公司合并报表范围内的内部重组，在该交易刚完成的时点，对A的合并报表应完全没有影响。更不会涉及到对A的合并报表层面的少数股权进行追溯重述的问题。
虽然B作为同一控制下合并的合并方，其自身的合并报表需追溯重述前期数据，但在母公司的合并报表层面，这就是一项内部资产转让交易，本质上和内部的存货、固定资产等转让交易没有区别。在编制A的合并报表时，应注意与B层面的“视角差异”，对此进行必要调整。